【裁判字號】    99,易,192
【裁判日期】    990722
【裁判案由】    毀損
【裁判全文】
臺灣嘉義地方法院刑事判決               99年度易字第192號
公  訴  人  臺灣嘉義地方法院檢察署檢察官
被      告  乙○○
上列被告因毀損案件，經檢察官提起公訴（99年度偵緝字第29號
），本院判決如下：
    主  文
乙○○犯毀損他人物品罪，處拘役伍拾日，如易科罰金，以新臺
幣壹仟元折算壹日。
    犯 罪 事 實
一、乙○○於民國98年9月1日5時前某日，在嘉義市○○路388號
    前，基於毀損他人財物之故意，擊破甲○○所有之車號0222
    —NL自用小客車玻璃共8面而損壞之，足以生損害於甲○○
    。
二、案經甲○○訴由嘉義市政府警察局第一分局報請臺灣嘉義地
    方法院檢察署檢察官偵查起訴。
    理  由
一、被告以外之人於審判外之陳述，雖不符前四條之規定，而經
    當事人於審判程序同意作為證據，法院審酌該言詞陳述或書
    面陳述作成時之情況，認為適當者，亦得為證據。當事人、
    代理人或辯護人於法院調查證據時，知有刑事訴訟法第159
    條第1項不得為證據之情形，而未於言詞辯論終結前聲明異
    議者，視為有前項之同意。刑事訴訟法第159條之5定有明文
    。本件引用證人之證述及書證，檢察官、被告乙○○並無不
    同意列為證據（見本院卷第126、127頁），且本院審理時，
    無於言詞辯論終結前聲明異議。而本案引用下述證人所為之
    證述，係在自由意志下所為陳述，並親閱筆錄無訛後始簽名
    作成之情況，且該證言及書證適為本案應審酌必要事項，自
    有證據能力，得為本案證據，合先敘明。
二、訊據被告固供認因其與女友之事與告訴人甲○○發生爭執，
    且事後向告訴人承認砸車乙節，惟矢口否認有何毀損犯行，
    辯稱：其遭告訴人強押至嘉義市○○路上玉虛宮前，並遭毆
    打，迫於無奈才會坦認砸車乙事，實則係陳坤龍與告訴人發
    生言語衝突，陳坤龍才打破告訴人車窗玻璃，與其無關云云
    。
三、經查，上揭犯罪事實業據證人即告訴人甲○○、證人張家碩
    於偵查中結證無誤，而被告與告訴人通話中坦認砸車並願意
    賠償乙情，亦有錄音光碟暨譯文、臺灣嘉義地方法院檢察署
    檢察事務官99年3月3日勘驗筆錄、簡訊翻拍畫面等件附卷可
    查，此外，並有被害報告單1紙及照片5張等在卷可資佐證。
    被告雖以前情置辯，然被告所辯遭告訴人強押至嘉義市○○
    路上玉虛宮前之情，經本院訊問轄區長竹派出所，經回覆該
    派出所於98年8、9月間，於玉虛宮附近，並無受理任何人遭
    強押、毆打之報案或備案紀錄乙節，有本院電話紀錄查詢表
    乙紙在卷可稽，則是否確有其事，已有可疑。再者，若如被
    告所辯擊破告訴人車窗者，另有其人，被告大可坦然已告，
    何須於電話中坦認為其所為，並向告訴人表示願意承擔該損
    失？況由告訴人所提通話之錄音光碟內容以觀，告訴人頻頻
    爭論被告是否質疑其進入被告車輛取走物品乙事，對話間尚
    難認告訴人有何恐嚇被告之情節，是被告前揭辯解均難憑採
    。綜上所述，被告所辯，係屬卸責之詞，不足採信，本件事
    證明確，其犯行洵可認定，應依法論科。
四、核被告所為，係犯刑法第354條之毀損罪。又被告所犯詐欺
    罪，固經本院判處有期徒刑3月在案。惟該案與被告其後所
    犯傷害罪，復經本院定其應執行有期徒刑7月，被告入監服
    刑，並於99年1月18日易科罰金出監而執行完畢，被告於98
    年9月1日所犯本案毀損犯行，自不構成累犯，附此敘明。爰
    審酌被告高中肄業，未婚，經濟狀況不佳，不尊重他人之所
    有權，任意損壞他人物品，顯然欠缺法治觀念，再參其犯罪
    動機、目的、手段、所生危害，尚未與告訴人達成和解，犯
    後否認犯行之態度等一切情狀，量處如主文所示之刑，並諭
    知易科罰金之折算標準。
五、至被告聲請調閱路口監視畫面，然本案發生時間迄今已逾10
    月，顯已無從調閱而無調查必要，併此敘明。
據上論斷，依刑事訴訟法第299條第1項前段，刑法第354條、第
41條第1項前段，刑法施行法第1條之1第1項、第2項前段，判決
如主文。
本案經檢察官陳美君到庭執行職務。
中    華    民    國    99    年    7     月    22    日
                  刑事第四庭    法  官  王慧娟
以上正本證明與原本無異。
如不服本判決應於收受判決後10日內向本院提出上訴書狀，並應
敘述具體理由；其未敘述上訴理由者，應於上訴期間屆滿後20日
內向本院補提理由書（均須按他造當事人之人數附繕本）「切勿
逕送上級法院」。告訴人或被害人如對於本判決不服者，應具備
理由請求檢察官上訴，其上訴期間之計算係以檢察官收受判決正
本之日期為準。
中    華    民    國    99    年    7     月    22    日
                                書記官  高文靜
附錄本案法條：
中華民國刑法第354條
毀棄、損壞前二條以外之他人之物或致令不堪用，足以生損害於
公眾或他人者，處 2 年以下有期徒刑、拘役或 5 百元以下罰金
。

司法院資訊處製作；財團法人民間司法改革基金會備份。
